# 求教陈版主，同一控制下合并问题?

提问人：我爱会计人 时间：2010-04-19 17:43:12
期中合并，母公司对同一控制下的100%股权，在期末编制合并报表时，母公司投资收益的抵销是按以下调整分录进行编制： 借：投资收益（合并日至期末）
期初未分配利润（子公司期初未分配利润） 贷：提取盈余公积（请教是子公司全年还是合并日至期末净利润 应计提金额） 期末未分配利润（请教是子公司期末利润吗？）
这样编制是否准确、完整？ 还有提取盈余公积是子公司全年还是合并日至期末净利润 应计提金额？
期末未分配利润是子公司期末利润吗？

回答人：chenyiwei
回复 楼主 我爱会计人 的帖子 1 、对于同一控制下企业合并形成的子公司，不建议采用模拟权益法再抵销的方式，而是建议直接基于成本法的核算结果进行抵销。请搜索近日我与“呼叫帮助”网友讨论的相关帖子。 2 、子公司的盈余公积，应当恢复到实际合并完成日止。合并日至年末期间，母公司已经对该子公司具有真实的控制关系，该期间内子公司根据所获取的利润按比例提取的盈余公积根据《讲解》的有关表述不再恢复。

回答人：chenyiwei
回复 藤椅 我爱会计人 的帖子如果采用模拟权益法再抵销的方式，则权益法的模拟仅能针对合并日之后到年底的期间，合并日之前的期间因为不存在长期股权投资，还是不能模拟权益法的。合并日之前期间的被合并方报表应当直接与合并方报表相同项目加总后，按常规方法抵销内部往来和内部销售利润，并确认少数股权份额（如未收购 100 ％股权）得到合并结果；合并日之后的部分按权益法模拟情况下的常规抵销方法处理（和原制度下的抵销方法类似）。

回答人：chenyiwei
回复 地板 我爱会计人 的帖子我理解在抵销分录中出现“同一控制下子公司合并前实现的净利润（期初至合并日）”的理由是：该笔抵销分录是先在模拟权益法核算的基础上，全部抵销期末净资产和期末长期股权投资余额，但是同一控制下子公司合并前实现的净利润实际上是反映在合并日的初始投资成本中的，并无投资收益与之对应，所以就只能加上这个项目来确保抵销分录的借贷平衡。本质上这部分利润还是属于归属母公司股东的利润，但在利润表上需要单独列示“其中：同一控制下子公司合并前实现的净利润（期初至合并日）”。需要注意的是：“其中：同一控制下子公司合并前实现的净利润（期初至合并日）”仅仅是一个补充披露性质的项目，利润表的平衡关系还是：净利润=归属母公司股东的净利润＋少数股东损益。

回答人：chenyiwei
回复 8 楼 lileihome 的帖子你所问的是合并过程中采用的技术方法。技术方法选择的基本原则是准确、方便，并且要和其他会计处理方法和其他技术方法实现无缝衔接。

回答人：chenyiwei
回复 11 楼 lileihome 的帖子同一控制下合并模拟权益法有时反而会自找麻烦，建议还是直接以成本法核算为基础合并。你可以查找一下最近我与“呼叫帮助”网友的讨论帖子。